【裁判字號】    98,審交易,362
【裁判日期】    981127
【裁判案由】    公共危險
【裁判全文】
臺灣桃園地方法院刑事判決           98年度審交易字第362號
公  訴  人  臺灣桃園地方法院檢察署檢察官
被      告  甲○
上列被告因公共危險案件，經檢察官提起公訴（98年度偵字第16
839 號），嗣於本院準備程序進行中，被告就被訴事實為有罪之
陳述，經本院告知簡式審判程序意旨，並聽取公訴人及被告之意
見後，本院裁定改依簡式審判程序審理，並判決如下：
    主  文
甲○服用酒類，不能安全駕駛動力交通工具而駕駛，處有期徒刑
月，如易科罰金，以新臺幣壹仟元折算壹日。
    事  實
一、甲○於民國98年7 月26日上午6 時許，在新竹縣新豐鄉某處
    飲用雞尾酒1 瓶後，已達不能安全駕駛動力交通工具之程度
    ，仍於同日上午6 時10分許，自上開地點駕駛車牌號碼1126
    -KM 號自用小客車沿國道1 號高速公路往北行駛，欲前往桃
    園縣中壢市某處。嗣於同日上午7 時17分許，行經國道1 號
    高速公路北向69公里處，因超速駕駛，經警攔檢盤查，並對
    之實施呼氣酒精濃度測試，測試值高達每公升0.76毫克，而
    查悉上情。
二、案經內政部警政署國道公路警察局第二警察隊報告臺灣桃園
    地方法院檢察署檢察官偵查起訴。
    理  由
一、本案被告甲○所犯之罪，並非法定刑為死刑、無期徒刑或最
    輕本刑3 年以上有期徒刑之罪，亦非高等法院管轄第一審之
    案件，而被告於準備程序中就被訴事實已為有罪之陳述，經
    本院告知簡式審判程序之旨，並聽取當事人之意見後，本院
    乃依刑事訴訟法第273 條之1 第1 項規定，裁定改行簡式審
    判程序，合先敘明。
二、訊據被告甲○對於上揭時、地酒後駕駛上開自用小客車為警
    查獲，經呼氣測試其酒精濃度值達每公升0.76毫克之事實，
    迭於警詢、偵查及本院審理時均坦承不諱，復有酒精濃度測
    定紀錄表、內政部警政署國道公路警察局舉發違反道路交通
    管理事件通知單各1 紙在卷可佐。依交通部運輸研究所90年
    9 月24日運安字第900005854 號函所載，呼氣中酒精濃度每
    公升含量為0.25毫克，即相當於血液中酒精濃度（BAC）百
    分之0.05，且依該函所附該所79年「駕駛人行為反應之研究
    －酒醉駕車對駕駛行為之分析研究」指出：（一）BAC 達百
    分之0.03至百分之0.05時，對駕駛能力之影響為：多數駕駛
    人心境逐漸變幻不定，視覺與反應靈敏性減弱，對速度及距
    離的判斷力差。對心理行為之影響為：觀察力逐漸欠缺，心
    情漸趨輕鬆，自信心增加，多話，精神狀態處於陶醉感。（
    二）BAC 到達百分之0.05至百分之0.08時，對駕駛能力之影
    響為：反應遲鈍，駕駛能力受損，遲而不決或決而不行。對
    心理行為之影響為：情緒鬆弛，感情與行為趨向誇張，肌肉
    不協調，精神處於興奮狀態。（三）BAC 到達百分之0.08至
    百分之0.15時，對駕駛能力之影響為：判斷力嚴重受到影響
    ，體能與精神協調受損，駕駛之體能困難增加。對心理行為
    之影響為：產生情緒異常現象，步伐不平穩，言語不清，反
    應惡劣，記憶及判斷力受損，精神處於錯亂狀態。（四）BA
    C 超過百分之0.15時，對駕駛能力之影響為：視線搖晃，駕
    駛已進入恍惚狀態，判斷及理解遭到扭曲，駕駛不穩定。對
    心理行為之影響為：意識不明，嘔吐，站、走及講話困難，
    責任感喪失，精神處於麻痺狀態。（五）BAC 超過百分之0.
    50時，對駕駛人能力之影響為：無法開車。對心理行為之影
    響為：爛醉如泥，失去知覺可能致死，精神處於昏睡狀態。
    本件被告飲酒後，呼氣酒精濃度高達每公升0.76毫克，已如
    前述，換算後相當於BAC 百分之0.152 ，參酌上開說明，被
    告之判斷力、精神協調、駕駛體能、精神狀態等均已受到相
    當影響而減退。又其為警查獲時，對員警指揮及交通號誌無
    反應或遲緩等現象，有刑法第185 條之3 案件測試觀察紀錄
    表1 紙在卷可稽；復觀諸卷附之汽車駕駛人酒後生理協調平
    衡檢測紀錄表（一）（二）所載，經警要求被告為：閉雙眼
    ，30秒內朗誦阿拉伯字，由1001到1030；用筆在2 個同心圓
    之間的0.5 公分環狀帶內，畫另一個圓等檢測，被告檢測結
    果均為不合格，益徵被告之平衡能力已受酒精影響。綜上所
    述，足認被告為警查獲當時情況，已因酒精而使其正常駕駛
    能力受影響，已達不能安全駕駛之程度，是被告自白顯與事
    實相符，足堪採信。綜上所述，本件事證明確，被告犯行堪
    以認定，自應依法論科。
三、核被告甲○所為，係犯刑法第185 條之3 服用酒類不能安全
    駕駛動力交通工具而駕駛之公共危險罪。爰審酌被告之素行
    ，及其為滿足自身一時之享樂及便利，罔顧自身行車安全，
    更無視於公眾交通安全，於飲酒後已達不能安全駕駛動力交
    通工具之程度，仍駕車於高速公路，嚴重侵害道路交通往來
    安全，且前已1 次因酒後駕車之公共危險罪經判刑確定，本
    次經測得吐氣所含酒精成分達每公升0.76毫克，所幸未造成
    他人傷亡之犯罪情節等一切情狀，認檢察官求處有期徒刑7
    月尚屬過重，爰量處如主文所示之刑，並諭知易科罰金之折
    算標準。
據上論斷，應依刑事訴訟法第273 條之1 第1 項、第299 條第1
項前段，刑法第185 條之3 、第41條第1 項前段，刑法施行法第
1 條之1 第1 項，判決如主文。
本案經檢察官黃怡菁到庭執行職務。
中    華    民    國    98    年     11    月    27    日
                        刑事庭  法  官  鍾雅蘭
以上正本證明與原本無異。
如不服本判決，應於判決送達後10日內向本院提出上訴狀（應附
繕本），其未敘述上訴理由者，應於上訴期間屆滿後20日內補提
理由書狀於本院，上訴於臺灣高等法院。
                                書記官  楊郁馨
中    華    民    國    98    年     11    月    27    日
附錄本案論罪科刑法條：
中華民國刑法第185 條之3
服用毒品、麻醉藥品、酒類或其他相類之物，不能安全駕駛動力
交通工具而駕駛者，處1 年以下有期徒刑、拘役或科或併科15萬
元以下罰金。


司法院資訊處製作；財團法人民間司法改革基金會備份。
